【裁判字號】    98,上訴,540
【裁判日期】    981208
【裁判案由】    違反毒品危害防制條例
【裁判全文】
臺灣高等法院高雄分院刑事判決         98年度上訴字第540號
上  訴  人
即  被  告  乙○○
選任辯護人  劉嘉裕律師
上  訴  人
即  被  告  丙○○
                    （另案在台灣高雄第二監獄執行中）
選任辯護人  蔡錫欽律師
上列上訴人等因違反毒品危害防制條例案件，不服臺灣澎湖地方
法院97年度訴字第33號中華民國98年3 月18日第一審判決（起訴
案號：臺灣澎湖地方法院檢察署97年度偵字第338 、391 、441
號），提起上訴，本院判決如下：
     主  文
原判決關於丙○○有罪部分及乙○○部分均撤銷。
丙○○販賣第一級毒品，計罪，各處如附表編號一、三、四所
示之刑。應執行有期徒刑拾捌年，褫奪公權捌年；未扣案之犯罪
所得合計新臺幣萬捌仟元均沒收，如全部或一部不能沒收時，
以其財產抵償之。
乙○○共同運輸第一級毒品，累犯，處有期徒刑拾年。
     事  實
一、乙○○曾犯竊盜罪，經臺灣高雄地方法院判處有期徒刑1 年
    3 月確定，甫於民國（下同）96年7 月16日執行完畢。其與
    丙○○均明知海洛因、安非他命分係毒品危害防制條例第2
    條第2 項第1 款、第2 款之第一級毒品、第二級毒品，未經
    許可，不得持有、販賣、運輸。詎丙○○竟意圖營利，先後
    3 次販賣第一級毒品、第二級毒品予甲○○、丁○○、辛○○等人（時間、地點、行為內容均詳如附表所示）。又甲○○、丁○○因有多次毒品前科紀錄，恐於出入機場時，遭警
    方懷疑關注，為能順利將渠等向丙○○購買之海洛因、安非
    他命自高雄攜回澎湖，商議要求乙○○協助運輸上開毒品，
    經乙○○同意，3 人乃共同基於運輸第一級毒品、第二級毒
    品之犯意聯絡，由乙○○攜帶上開毒品，自高雄小港機場與
    甲○○、丁○○搭乘飛機前往澎湖（時間、方法均詳如附表
    編號2 所示，另甲○○、丁○○均經檢察官另行起訴）。嗣
    因甲○○、丁○○陸續經警拘提到案，循線查知上情。
二、案經澎湖縣政府警察局移送臺灣澎湖地方法院檢察署檢察官
    ，暨臺灣澎湖地方法院檢察署檢察官自動檢舉簽分偵查起訴
    。
     理  由
壹、證據能力部分：
一、按被告以外之人（包括證人、鑑定人、告訴人、被害人及共
    同被告等），於審判外之言詞或書面陳述，屬傳聞證據，依
    刑事訴訟法第159 條第1 項之規定，原則上固無證據能力，
    然被告以外之人於檢察事務官、司法警察官或司法警察調查
    中所為之陳述，與審判中不符時，其先前之陳述具有較可信
    之特別情況，且為證明犯罪事實存否所必要者，亦得為證據
    ，刑事訴訟法第159 條之2 定有明文。經查：證人乙○○於
    原審及本院審理時，就於96年11月間受何人委託郵寄包裹暨
    證人甲○○、丁○○於原審及本院審理時就96年10月11日付
    款予被告丙○○之細節，均與警詢時為不同之陳述；本院斟
    酌上開證人於警詢時，較接近案發時點，記憶當較鮮明，較
    無暇蓄意編織掩飾或權衡利害關係，復未及相互串飾，且上
    開陳述亦非以強暴、脅迫、詐欺或其他不正方法取供所得，
    應具較可信之特別情況。再上開陳述，均係為證明犯罪事實
    存否所必要，故依上揭說明，其等於警詢之陳述均具有證據
    能力。至證人辛○○於警詢時之陳述，與其在原審之證述，
    並無不一致之處，則其先前在警詢時之陳述，即無具有較諸
    在原審審理時之陳述特別可信之情況，故應認其在警詢時之
    陳述，無證據能力。另證人余文隆於警詢時，就其所供是被
    告丙○○以3,000 元之代價委託其將毒品海洛因及甲基安非
    他命帶至澎湖乙節，核與其在本院審理時所供係受甲○○、
    丁○○委託之情節不符，且本院認其在警詢時所供有與實情
    不符之情形，故認乙○○於警詢時此部分之陳述，應無證據
    能力。
二、再按被告以外之人於審判中所在不明而無法傳喚或傳喚不到
    者，其於檢察事務官、司法警察官或司法警察調查中所為之
    陳述，經證明具有可信之特別情況，且為證明犯罪事實之存
    否所必要者，得為證據，刑事訴訟法第159 條之3 第3 款定
    有明文。本件證人戊○○現因他案經原審通緝中，有通緝書
    可稽（見原審卷二第54頁），於原審審理中經傳喚後亦未到
    庭，堪認其於審判中所在不明而無法傳喚，且證人甲○○亦
    指稱96年10月11日戊○○確實在交易毒品現場，則證人戊○○於警詢所為之證述，可信度甚高，亦為證明被告等人犯行
    所必要，依上開說明，證人戊○○於警詢之證述即得為證據
    。
三、除上開證人乙○○、甲○○、丁○○、辛○○、戊○○等在
    警詢時之陳述，本案卷內其餘各項證據，無論是傳聞證據、
    非傳聞證據或法律規定例外可得為證據之傳聞證據，因檢察
    官、被告及其辯護人對於該等證據之證據能力均表示同意有
    證據能力，本院審酌各項證據作成時均無不法取證之情況，
    以之作為證據，應屬適當，依刑事訴訟法第159 條之5 第1
    項之規定，應認有證據能力，而得採為被告犯罪之證據。
貳、實體部分：
一、訊據上訴人即被告丙○○矢口否認有前揭如附表編號1.3.４
    所示販賣第一級毒品海洛因或第二級毒品安非他命予甲○○
    、丁○○、辛○○之犯行，辯稱：伊並未販賣毒品予甲○○
    、丁○○、辛○○等人，甲○○曾欠伊錢，被伊打過，故而
    挾怨報復，指使他人咬伊有販毒之犯行云云。然查：
  (一)附表編號１部分：
    1.證人甲○○、丁○○確有於96年10月11日相偕前來高雄，
      向丙○○購買毒品海洛因之事實，業據證人甲○○於原審
      審理時證稱：96年10月11日本來是要去向戊○○買毒品，
      但丙○○說他那裡有東西可以賣伊，他說多買一些可以算
      伊便宜，伊跟丁○○討論後，由伊借2 、3 萬元給丁○○
      ，讓丁○○出面買毒品，伊把錢交給丁○○後，就由丁○○去接洽，．．．伊拿了2 萬多元給丁○○，伊印象中應
      該買了海洛因1 錢、安非他命1 錢，共花了多少錢伊不知
      道等語（見原審卷(二)第88、90頁）。證人丁○○於原審審
      理時亦證稱：96年10月11日去高雄本來要跟戊○○買毒品
      ，但後來變成跟丙○○買，伊跟丙○○一起坐計程車去左
      營拿毒品，在計程車上丙○○就在聯絡拿毒品的事等語（
      見原審卷(二)第94頁），核與證人戊○○於警詢時陳稱：伊
      在96年10月底左右在甲○○住家內有吸食毒品安非他命，
      有時施用毒品海洛因，毒品來源是綽號「金剛」者提供的
      ，是丁○○與甲○○跟「金剛」買的，數量價格伊不清楚
      等語（見警卷(一)第14頁），稽諸證人己○○於本院審理時
      證稱：96年10月11日、12日丁○○、甲○○都有到伊住處
      ，伊住處有二房間，都是伊向同一屋主租的，伊住一號房
      間，二號房間是伊子庚○○住的，他叫他朋友即被告丙○○、乙○○去住等語（見本院98年6 月2 日筆錄）。又證
      人甲○○於本院審理時仍證稱：伊拿差不多2 萬元給丁○○，丁○○就與丙○○去買毒品等語；證人丁○○亦證稱
      ：我與戊○○的朋友（已不記得是否丙○○）一起拿毒品
      ，錢是甲○○出的，因伊沒錢所以伊出工，那個人在己○○家就已講好毒品價錢，在己○○家就把錢收走了，伊已
      不記得等語（見本院98年8 月25日筆錄），堪認甲○○確
      有拿錢給丁○○向被告丙○○購買毒品無訛。
    2.至證人甲○○、丁○○究向被告丙○○購買多少數量之毒
      品？據證人甲○○於警詢時陳稱：96年10月11日是以3 萬
      元之價格，買1 錢海洛因、1 錢安非他命等語；證人丁○○則陳稱：是以2 萬5,000 元之價格，向「金剛」買1 錢
      海洛因、半錢安非他命，尚欠1 萬元等語（見警卷第47頁
      ）。但證人甲○○於原審審理時推稱：錢都是丁○○所出
      ，伊不知情，但10月11日欠的錢，丁○○已經還給丙○○
      了云云（見原審卷(二)第90、98頁）；證人丁○○於原審審
      理中則稱：在高雄時的錢，是甲○○所出，剩下的1 萬元
      ，伊已還給丙○○（見原審卷(二)第96頁）；二者供述不相
      一致，惟依罪疑惟輕之法理，本院認定被告丙○○係以2
      萬5,000 元之價格，出售海洛因1 錢、安非他命半錢予甲○○、丁○○。姑且不論證人甲○○、丁○○間內部分擔
      價金情形如何，惟依甲○○、丁○○上述證詞，可知被告
      丙○○業已如數收受2 萬5,000 元之販毒款項。再觀諸證
      人甲○○於原審審理中所述：丙○○主動跟伊說有東西可
      以賣，多買一點可以算便宜（見原審卷(二)第88頁）等情，
      堪認被告丙○○有營利之意圖，始會有打折扣促銷，用以
      勸誘買家多買一些毒品之舉動。
    3.被告丙○○於原審及本院審理時雖辯稱：伊曾經打過甲○○，甲○○因此挾怨誣指伊出售毒品，丁○○、戊○○所
      述也都不實在云云；然被告丙○○於原審自承與丁○○並
      無仇隙，戊○○則是伊朋友，已經認識1 、2 年等語（見
      原審卷(二)第105 頁）；且證人甲○○於原審審理中證稱：
      伊並未欠丙○○錢，丙○○也沒有打過伊等語（見原審卷
      (二)第99頁），足見被告丙○○指甲○○欠錢，曾發生打架
      事件云云，應係虛偽；是故，被告丙○○上開所辯，無非
      事後卸責之詞，不足採信；被告丙○○此部分犯行堪予認
      定。
  (二)附表編號3 部分：
    1.被告丙○○雖否認曾於96年11月1 日販賣海洛因予甲○○
      、辛○○之事實，但證人甲○○於原審審理時證稱：伊跟
      辛○○去過高雄1 次，是去找丙○○買毒品海洛因等語（
      見原審卷(二)第97-98 頁）；證人辛○○於原審審理時亦證
      稱：甲○○帶伊去高雄市鹽埕區，甲○○說是要去找「金
      剛」買毒品，是買5,000 元的毒品，錢是甲○○拿給「金
      剛」等語（見原審卷(二)第99-100頁），兩人所述互核大致
      相符，可信度甚高，堪以採信。
    2.至被告丙○○辯稱：伊曾經打過甲○○，甲○○才會挾怨
      誣指伊出售毒品，辛○○所述也不實在云云，然被告承認
      與辛○○並無仇隙，戊○○是伊朋友之情，為被告丙○○
      於原審所自承，業如前述（見原審卷(二)第105 頁），且證
      人甲○○證稱：伊並未欠丙○○錢，丙○○也沒有打過伊
      等語（見原審卷第99頁）；再由被告丙○○於同年11月尚
      以郵寄方式將毒品賣給甲○○，甲○○且將購毒之款項
      至被告丙○○胞妹金韋伶帳戶（如後述）之情，亦可見被
      告丙○○與甲○○並無仇隙，且無欠款之情事，否則被告
      丙○○豈會再販賣毒品予甲○○，是被告丙○○此部分辯
      解，亦不足採，共有此部分之販毒行為，亦堪認定。
  (三)附表編號4 部分：
    1.被告丙○○雖否認曾於96年11月5 日以郵寄包裹之方式，
      販賣海洛因予甲○○，惟證人甲○○於原審審理時證稱：
      伊是和朋友湊錢向丙○○買毒品，由伊打行動電話與丙○○聯絡，再事後匯款至丙○○姊姊或妹妹的帳戶…本次是
      購買海洛因半錢，差不多8,000 元等語（見原審卷(二)第92
      頁）；證人戊○○亦於警詢時陳稱：伊曾看過96年11月5
      日立榮航空郵寄單據上面寫寄件人乙○○、收件人陳永豊
      之發票收據等語（見警卷第17頁）；而證人甲○○、戊○○並無設詞誣指之必要，已如前述；況經本院向台灣郵政
      股份有限公司調閱被告丙○○胞妹金韋伶帳戶96年10月1
      日至11月30日之交易明細，96年11月6 日確有跨行入8,
      000 元一筆，有該郵局客戶歷史交易清單附卷足稽；堪認
      證人甲○○之證述實信而有徵，應可採信；足認被告丙○○確有以郵寄包裹之方式販賣海洛因予甲○○之犯行。
    2.另證人乙○○於警詢、檢察官偵查中亦指稱：確有一次丙○○託伊幫忙寄手機到澎湖，已經包裝好，不知道手機內
      有無毒品等語（見警詢卷第2 頁、偵查卷第4 頁），亦堪
      認被告丙○○係以託乙○○郵寄之方式為販賣海洛因予甲○○。至證人乙○○於原審審理時改稱：不是丙○○託伊
      郵寄，而是另一友人歐炳煌託伊郵寄云云（見原審卷(二)第
      85頁），本院斟酌證人乙○○於離案發時點較近，記憶較
      鮮明之警詢、偵查時，均指稱是被告丙○○託伊郵寄，且
      於原審審理時因被告丙○○在場，容易受人情壓力等因素
      干擾，認證人乙○○上開於原審審理時，不足採信，一併
      說明。
    3.公訴人雖以證人甲○○於警詢之供述，認被告丙○○本次
      販售海洛因之價格為1 萬元（見警詢卷第38頁），然證人
      甲○○於原審審理時證稱：價金差不多8,000 元，是匯款
      至丙○○姊姊或妹妹之帳戶等語（見原審卷(二)第91-92 頁
      ），本院斟酌證人甲○○於原審審理時尚能交代：「因為
      伊沒有身分證，所以沒有以伊名義為收件人，由伊打行動
      電話跟丙○○聯絡，毒品的錢用匯款的」等細節，認此部
      分應以證人甲○○於原審審理時所述較可採，爰認被告丙○○係以8,000 元之價格販售海洛因，且業已收受款項。
  (四)附表編號2 部分：
    1.前揭被告乙○○確有於96年11月12日幫甲○○、丁○○將
      渠等於同年月11日向丙○○購得之第一級毒品海洛因及第
      二級毒品安非他命各1 包，搭機回澎湖運輸毒品之事實
      ，業據其自警詢以迄本院審理時均坦承不諱，核與證人甲○○、丁○○於本院審理時證述屬實。而被告乙○○與證
      人甲○○、丁○○於96年10月12日係同搭復興航空GE0216
      號班機，自高雄小港機場飛往澎湖馬公機場，乙○○之座
      位係「12D 」，甲○○、丁○○之座位則分別為「6C」、
      「6D」之事實，亦為被告乙○○所不爭執，復有旅客搭機
      資料附卷可稽（見偵查卷第8 頁），被告乙○○此部分犯
      罪事實至為明確，犯行洵堪認定。
    2.公訴意旨以被告丙○○係以3,000 元之代價，委請知情之
      被告乙○○夾帶其欲販賣予甲○○、丁○○之前揭海洛因
      、安非他命等毒品，與甲○○、丁○○一同搭機運輸至澎
      湖，並交付予甲○○及丁○○，因認被告丙○○除涉犯毒
      品危害防制條例第4 條第1 項、第2 項之販賣第一級毒品
      、第二級毒品罪外，又犯同條項之運輸第一級毒品、第二
      級毒品罪嫌；被告乙○○除涉犯該條項之運輸第一級毒品
      、第二級毒品罪外，另與丙○○共犯同條項之販賣第一級
      毒品、第二級毒品罪嫌云云。但查：
      (1)訊據被告丙○○、乙○○均堅決否認有此部分運輸第一
        級毒品、第二級毒品或販賣第一級毒品、第二級毒品之
        犯行，被告丙○○辯稱：伊沒有委託乙○○帶毒品搭
        機飛往澎湖等語；被告乙○○辯稱：伊只有幫忙帶毒
        品；販賣毒品之事，伊未參與，並不知情云云。
      (2)證人甲○○、丁○○到高雄原係欲向戊○○購買毒品，
        嗣碰到被告丙○○，因丙○○說他有毒品，乃轉變向丙○○購買，並由甲○○將錢交予丁○○，由丁○○與丙○○同往左營拿毒品之情，業據本院認定如前，證人丁○○於原審且證稱「談論交易毒品時，在場看到的是戊○○、甲○○、己○○」等語（見原審卷(二)第102 頁）
        ，則被告丙○○於與甲○○、丁○○交易毒品時，被告
        乙○○並不在場，被告乙○○係在被告丙○○販賣毒品
        之交易行為完成後，始為運輸毒品之行為，殊難因其有
        運輸毒品之行為，即遽認其亦應同負販賣毒品之罪責。
      (3)被告乙○○於警詢及檢察官偵查中固均供稱「毒品是被
        告丙○○要伊幫忙將毒品帶前往澎湖」，惟其於原審
        及本院審理時則翻異前詞，供稱：「丙○○並未交付毒
        品給伊，是丁○○交付的，而甲○○邀伊去澎湖玩，機
        票錢是他出的等語；證人丁○○於本院審理時亦承認有
        拜託乙○○帶毒品回澎湖，並稱：伊已忘記是伊先拜
        託或甲○○先拜託乙○○，反正就是有這個過程等語。
        即證人甲○○亦坦承「被告乙○○到澎湖後是住在伊家
        」，亦不否認有為被告乙○○出機票錢乙事。再稽諸被
        告丙○○已將毒品賣予甲○○、丁○○，並收取款項，
        則毒品交易業已完成；甲○○、丁○○因有毒品前科，
        恐出入機場會被警員盯上，衡諸常情，拜託被告乙○○
        帶毒品者，應係甲○○、丁○○，而非被告丙○○；
        是上開被告乙○○及證人甲○○、丁○○於本院審理時
        之供詞，應屬可信。此外，又乏其他確切之事證足證被
        告丙○○有共同運輸毒品之情事。
      (4)綜上，被告丙○○被訴共同運輸毒品及被告乙○○被訴
        共同販賣毒品尚屬不能證明。
二、按毒品危害防制條例於98年5 月20日修正，其第4 條第1 項
    原規定：「製造、運輸、販賣第一級毒品者，處死刑或無期
    徒刑；處無期徒刑者，得併科新臺幣1 千萬元以下罰金」，
    修正後之規定則為：「製造、運輸、販賣第一級毒品者，處
    死刑或無期徒刑；處無期徒刑者，得併科新臺幣2 千萬元以
    下罰金」。惟該條例第17條增訂第2 項規定：「犯第4 條至
    第8 條之罪於偵查及審判中均自白者，減輕其刑」，於行為
    人有偵查及審判中均自白情形者，法院即應必減其刑，則行
    為人於應適用該增訂之減輕其刑規定時，整體比較言之，即
    應以修正後之該條例規定較有利，自應整體適用修正後之毒
    品危害防制條例。本件被告等行為後之毒品危害防制條例已
    有變更，而變更後之新法並非有利於被告丙○○，是依刑法
    第2 條第1 項比較結果，應適用被告丙○○行為時即修正後
    毒品危害防制條例第4 條第1 項規定。而被告乙○○於偵查
    及審判中均自白犯行，符合上開增訂之減刑規定，變更後之
    新法較有利於被告乙○○，自應整體適用修正後之毒品危害
    防制條例規定。
三、核被告丙○○如附表編號1 所為，係犯毒品危害防制條例第
    4 條第1 項、第2 項之販賣第一級毒品罪及販賣第二級毒品
    罪。其所犯販賣第一級毒品、第二級毒品罪名間，係一行為
    同時觸犯二罪名，為想像競合犯，依刑法第55條之規定，應
    從重之販賣第一級毒品罪名論處。又被告丙○○如附表編號
    3 、4 所為，各係犯毒品危害防制條例第4 條第1 項之販賣
    第一級毒品罪。被告丙○○所犯上開3 次販賣第一級毒品罪
    ，犯意各別，行為態樣不同，應予分論併罰。被告乙○○如
    附表編號2 所為，則係犯運輸第一級毒品、第二級毒品罪；
    被告乙○○與甲○○、丁○○間就上開運輸毒品犯行，有犯
    意聯絡及行為分擔，為共同正犯。又被告乙○○所犯運輸第
    一級毒品、第二級毒品罪間，係一行為同時觸犯二罪名，為
    想像競合犯，依刑法第55條之規定，應從重之運輸第一級毒
    品罪論處。又被告丙○○販賣第一級毒品前之持有毒品行為
    ，及被告乙○○運輸第一級毒品前持有毒品之低度行為，應
    分別為為販賣及運輸之高度行為所吸收，均不另論以持有有
    罪。另被告乙○○曾有如事實欄所載之犯罪科刑執行情形，
    有臺灣高等法院被告前案紀錄表在卷可稽，其受有期徒刑執
    行完畢，5 年以內故意再犯有期徒刑以上之罪，為累犯，應
    依刑法第47條第1 項規定加重其刑，但運輸第一級毒品罪關
    於「死刑」、「無期徒刑」部分，依法不得加重，僅就法定
    刑中關於「罰金」部分加重其刑。又運輸、販賣第一級毒品
    之人，其原因、動機不一，犯罪情節未必盡同，或有大盤毒
    梟者，亦有中、小盤之分，其流通毒品行為所造成危害社會
    之程度自屬有異，法律科處此類犯罪所設之法定最低本刑卻
    同為無期徒刑，不可謂為不重。本院斟酌被告丙○○、乙○○均尚年輕，被告丙○○販賣第一、二級毒品之犯行共計3
    次，販賣數量有限，犯罪所得僅3 萬8,000 元，被告乙○○
    則係受託運輸海洛因、安非他命，僅由高雄前往澎湖1 次，
    數量不多，犯罪情節均難與大盤毒梟相提併論，即令處以最
    低刑度即無期徒刑而禁錮終身，仍有致情法失平之處，誠屬
    情輕法重，難謂符合刑罰之相當性，爰依刑法第59條規定均
    減輕其刑。又被告乙○○於本案偵查及審判中均自白犯行，
    爰依毒品危害防制條例第17條第2 項規定予以減輕其刑，並
    先加後減之。
四、原審予以論罪科刑，固非無見；然查：(一)被告丙○○被訴運
    輸第一級毒品、第二級毒品部分犯罪不能證明，已如前述，
    原判決竟予以論科，已有未合。(二)毒品危害防制條例第4 條
    業經修正施行，原審未及比較適用，亦有未洽。(三)被告乙○○於偵查及審判中均自白犯行，依修正後之該條例第17條第
    2 項規定，應減輕其刑，原審未及依法減輕其其刑，同有未
    洽。被告丙○○上訴否認犯罪，雖無理由，被告乙○○指摘
    原判決量刑太重，則有理由，且原判決復有上開其他上開可
    議之處，即屬無可維持，應由本院將原判決關於被告丙○○
    科刑部分及被告乙○○部分撤銷；爰審酌被告丙○○為牟私
    利而販賣第一級毒品海洛因及第二級毒品安非他命，惟其販
    賣對象不多，及所得僅3 萬8,000 元；被告乙○○係受託運
    輸海洛因、安非他命由高雄前往澎湖1 次，數量雖不多，但
    已造成毒品散布流通之結果；及被告乙○○犯後已坦承犯行
    等一切情狀，各量處如主文第2 項、第3 項所示之刑，並考
    量被告丙○○販賣第一、二級毒品之犯罪性質，有褫奪公權
    之必要，併依刑法第37條第2 項規定，分別宣告褫奪公權如
    附表編號1.3.４所示，並定應執行刑，以示懲儆。又被告丙○○販賣第一級毒品、第二級毒品罪所得詳如附表編號1.3.
    ４所示之財物，雖未扣案，仍應依毒品危害防制條例第19條
    第1 項規定，分別於各該罪名項下宣告沒收，如全部或一部
    不能沒收時，以其財產抵償之；並定被告丙○○應執行之刑
    如主文第2 項所示。至被告丙○○被訴運輸第一級毒品及被
    告乙○○被訴販賣第一級毒品犯罪不能證明部分，因公訴人
    認與科刑部分有前後階段之吸收關係，故均不另為無罪之諭
    知。
五、被告丙○○被訴於96年10月26日販賣毒品部分，業經原審諭
    知無罪確定，故不再論列。
據上論結，應依刑事訴訟法第369 條第1 項前段、第364 條、第
299 條第1 項前段，修正前毒品危害防制條例第4 條第1 項、第
2 項，修正後同條例第4 條第1 項、第2 項、第17條第2 項、第
19條第1 項，刑法第11條、第2 條第1 項、第28條、第55條、第
47條第1 項、第59條、第37條第2 款、第51條第5 款、第8 款、
第9 款，判決如主文。
本案經檢察官陳國全到庭執行職務。
中    華    民    國    98    年    12    月    8     日
                  刑事第四庭    審判長法  官 蕭權閔
                                      法  官 林水城
                                      法  官 陳吉雄
以上正本證明與原本無異。
如不服本判決應於收受本判決後10日內向本院提出上訴書狀，其
未敘述上訴理由者，並得於提起上訴後10日內向本院補提理由書
狀（均須按他造當事人之人數附繕本）「切勿逕送上級法院」。
中    華    民    國    98    年    12    月    9     日
                                      書記官 郭蘭蕙
附錄本判決論罪科刑法條：
毒品危害防制條例第4條第1項、第2項
製造、運輸、販賣第一級毒品者，處死刑或無期徒刑；處無期徒
刑者，得併科新臺幣2 千萬元以下罰金。
製造、運輸、販賣第二級毒品者，處無期徒刑或7 年以上有期徒
刑，得併科新臺幣1 千萬元以下罰金。
附表：
┌──┬─────┬─────┬──────┬─────┬─────┬──────┐
│編號│時間      │地點      │行為內容    │所犯罪名及│宣告沒收之│備註        │
│    │          │          │            │宣告刑    │物        │            │
├──┼─────┼─────┼──────┼─────┼─────┼──────┤
│1   │96.10.11  │高雄市鹽埕│丙○○以2萬5│丙○○販賣│未扣案之犯│起訴書附表編│
│    │          │區南端里大│千元之價格，│第一級毒品│罪所得2萬5│號1         │
│    │          │義街107號5│販賣1錢海洛 │，處有期徒│千元均沒收│            │
│    │          │樓之1（即 │因、半錢安非│刑17年，褫│，如全部或│            │
│    │          │己○○住處│他命予甲○○│奪公權8年 │一部不能沒│            │
│    │          │）        │、丁○○。  │。        │收時，以其│            │
│    │          │          │            │          │財產抵償之│            │
│    │          │          │            │          │。        │            │
│    │          │          │            │          │          │            │
│    │          │          │            │          │          │            │
├──┼─────┼─────┼──────┼─────┼─────┼──────┤
│2   │96.10.12  │由高雄運至│甲○○、莊正│乙○○共同│          │起訴書附表編│
│    │12時10分  │澎湖      │和購得如前述│運輸第一級│          │號1         │
│    │          │          │編號1之毒品 │毒品，累犯│          │            │
│    │          │          │後，擔心自行│，處有期徒│          │            │
│    │          │          │攜帶返回澎湖│刑10年。  │          │            │
│    │          │          │將遭查緝，金│          │          │            │
│    │          │          │正剛遂要求金│          │          │            │
│    │          │          │文隆協助。金│          │          │            │
│    │          │          │文隆乃基於運│          │          │            │
│    │          │          │輸第一級毒品│          │          │            │
│    │          │          │、第二級毒品│          │          │            │
│    │          │          │之犯意聯絡，│          │          │            │
│    │          │          │攜帶上開海洛│          │          │            │
│    │          │          │因、安非他命│          │          │            │
│    │          │          │，與甲○○、│          │          │            │
│    │          │          │丁○○同自小│          │          │            │
│    │          │          │港機場搭乘飛│          │          │            │
│    │          │          │機至馬公機場│          │          │            │
│    │          │          │，抵達後再交│          │          │            │
│    │          │          │付毒品予李志│          │          │            │
│    │          │          │堅、丁○○。│          │          │            │
├──┼─────┼─────┼──────┼─────┼─────┼──────┤
│3   │96.11.01  │高雄市鹽埕│丙○○以5千 │丙○○販賣│未扣案之犯│起訴書附表編│
│    │          │區南端里大│元之價格，販│第一級毒品│罪所得5千 │號3         │
│    │          │義街107號5│賣第一級毒品│，處有期徒│元均沒收，│            │
│    │          │樓之1（即 │海洛因1小包 │刑16年，褫│如全部或一│            │
│    │          │己○○住處│予甲○○、夏│奪公權8年 │部不能沒收│            │
│    │          │）        │敏雄。      │。        │時，以其財│            │
│    │          │          │            │          │產抵償之。│            │
│    │          │          │            │          │          │            │
├──┼─────┼─────┼──────┼─────┼─────┼──────┤
│4   │96.11.05  │自高雄寄送│丙○○以8千 │丙○○販賣│未扣案之犯│起訴書附表編│
│    │          │至澎湖    │元之價格，以│第一級毒品│罪所得8千 │號4         │
│    │          │          │郵寄包裹之方│，處有期徒│元均沒收，│            │
│    │          │          │式，販賣第一│刑16年，褫│如全部或一│            │
│    │          │          │級毒品海洛因│奪公權8年 │部不能沒收│            │
│    │          │          │約半錢予李志│。        │時，以其財│            │
│    │          │          │堅。（由金正│          │產抵償之。│            │
│    │          │          │剛託不知情之│          │          │            │
│    │          │          │乙○○寄件，│          │          │            │
│    │          │          │以陳永豊名義│          │          │            │
│    │          │          │為收件人）  │          │          │            │
└──┴─────┴─────┴──────┴─────┴─────┴──────┘


司法院資訊處製作；財團法人民間司法改革基金會備份。
